【裁判字號】    97,交聲,1632
【裁判日期】    971215
【裁判案由】    違反道路交通管理處罰條例聲明異議
【裁判全文】
臺灣士林地方法院交通事件裁定        97年度交聲字第1632號
原處分機關  交通部公路總局臺北區監理所蘆洲監理站
異  議  人
即受處分人  甲○○
上列異議人即受處分人因違反道路交通管理處罰條例案件，對於
交通部公路總局臺北區監理所蘆洲監理站民國97年11月13日北監
蘆字第裁46-AEW910286號裁決（原舉發案號：臺北市政府警察局
北市警交大字第AEW910286 號舉發違反道路交通管理事件通知單
）聲明異議，本院裁定如下：
    主  文
異議駁回。
    理  由
一、按汽車駕駛人駕駛汽車，應遵守道路交通標誌、標線、號誌
    之指示，道路交通安全規則第90條前段定有明文；又汽車駕
    駛人行經有燈光號誌管制之交岔路口闖紅燈者，處新臺幣（
    下同）1,800 元以上5,400 元以下罰鍰，並記違規點數3 點
    ，道路交通管理處罰條例第53條第1 項、第63條第1 項第3
    款亦分別定有明文。又按本條例所定罰鍰之處罰，受處罰人
    接獲違反道路交通管理事件通知單後，於15日內得不經裁決
    ，逕依第92條第3 項之罰鍰基準規定，向指定之處所繳納結
    案；不服舉發事實者，應於15日內，向處罰機關陳述意見；
    其不依通知所定期限前往指定處所聽候裁決，且未依規定期
    限繳納罰鍰結案或向處罰機關陳述意見者，處罰機關得逕行
    裁決之；違反道路交通管理事件行為人，未依規定自動繳納
    罰鍰，或未依規定到案聽候裁決，處罰機關應依基準表於舉
    發違反道路交通管理事件通知單送達且逾越應到案期限60日
    之3 個月內，逕行裁決之，道路交通管理處罰條例第9 條第
    1 項、違反道路交通管理事件統一裁罰基準及處理細則第44
    條第1 項亦分別定有明文。
二、原處分意旨略以：異議人即受處分人（下稱異議人）甲○○
    駕駛車號AUT-388 號重型機車，於民國97年4 月22日晚上7
    時30分許，在臺北市○○街○ 段因「闖紅燈」違規，經臺北
    市政府警察局交通大隊石牌派出所執勤員警查獲，受處分人
    未依規定期限（應到案日期為97年5 月6 日）自動繳納罰鍰
    逾60日以上，爰依道路交通管理處罰條例第53條第1 項之規
    定逕行裁罰新台幣（下同）4,500 元，並依同條例第63條第
    1 項第3 款之規定（裁決書漏引第1 項第3 款，應予補充更
    正）記違規點數3 點等情。
三、異議意旨略以：異議人於員警開立罰單後，已於郵局或超商
    繳納罰款，但由於時間過久，收據已丟棄，故無法提出繳納
    證明。惟嗣後發現，由於超商店員電腦操作有誤，導致錯繳
    罰單，異議人有繳納罰鍰之意願，此錯誤繳納一事，實非其
    所願，望能從輕裁量等語。
四、經查，異議人甲○○駕駛車號AUT-388 號重型機車，於97年
    4 月22日晚上7 時30分許，在臺北市○○街○ 段因「闖紅燈
    」之違規，經員警攔停舉發，由異議人當場簽名收受臺北市
    政府警察局北市警交大字第AEW910286 號舉發違反道路交通
    管理事件通知單無誤後，異議人未依規定期限（應到案日期
    為97年5 月6 日）自動繳納罰鍰逾60日以上，爰依道路交通
    管理處罰條例第53條第1 項之規定逕行裁罰4,500 元，並依
    同條例第63條第1 項第3 款之規定記違規點數3 點等情，有
    上開臺北市政府警察局北市警交大字第AEW910286 號舉發違
    反道路交通管理事件通知單1 紙、交通部公路總局臺北區監
    理所蘆洲監理站違反道路交通管理事件裁決書各1 件在卷可
    按，異議人就其於上揭時、地確有「闖紅燈」之違規，且已
    當場簽名收受上開舉發通知單之事實亦不爭執，是異議人確
    有上揭違規事實，且已於受舉發時當場收受本件舉發通知單
    ，業已知悉舉發通知單上載之應到案日期等情，可堪認定。
五、異議人雖執上揭情詞置辯，惟經原處分機關調查結果，該編
    號AEW910286 號違反道路交通管理事件通知單確未據繳納違
    規罰款，異議人亦於異議狀陳稱其當係因收款人操作疏失，
    以致繳錯單號云云，顯亦已坦承本件確未於應到案日期前繳
    納罰款之事實。異議人又辯稱其因非可歸責於己之事由，以
    致其雖有於應到案日期前繳納罰款，惟繳錯單號云云。經查
    ，異議人雖曾於97年4 月23日繳納另件違反道路交通管理事
    件罰鍰，然係單號000000000 號違規通知單，該案係有關車
    號UQG263號機車於88年4 月30日之違規事件，與本案顯然不
    同，當不致錯認；況民眾接獲違規通知單，若對於所載違規
    事實無意見，本有義務依據通知單所載應到案日期接受裁罰
    ，異議人所辯事由仍應歸責於其自身，即不能據為有利異議
    人之認定依據。綜上，原處分機關依道路交通管理處罰條例
    第53條第1 項、第63條第1 項第3 款及違反道路交通管理事
    件統一裁罰基準及處理細則第44條第1 項，裁罰異議人4,50
    0 元，並記違規點數3 點，並無違誤，異議人執上開理由異
    議，為無理由，應予駁回。
六、據上論斷，應依道路交通案件處理辦法第19條，裁定如主文
    。
中    華    民    國    97    年    12    月    15    日
                  交通法庭法  官  許辰舟
以上正本證明與原本無異。
如不服本裁定應於裁定送達後5 日內向本院提出抗告狀。
                          書記官  李典育
中    華    民    國    97    年    12    月    18    日


司法院資訊處製作；財團法人民間司法改革基金會備份。
